臺灣屏東地方法院民事裁定
111年度監宣字第12號
聲  請  人  李德偉  
上列聲請人聲請許可處分受監護宣告人不動產事件，本院裁定如
下：
    主  文
准許聲請人李德偉代理受監護宣告人李吳苑芬（女、民國00年0
月00日生、身分證統一編號：Z000000000號）處分其所有如附表
所示之不動產。
程序費用新臺幣壹仟元由受監護宣告人李吳苑芬負擔。
    理  由
一、按監護人對於受監護人之財產，非為受監護人之利益，不得
    使用、代為或同意處分。監護人為下列行為，非經法院許可
    ，不生效力：代理受監護人購置或處分不動產。代理受監
    護人，就供其居住之建築物或其基地出租、供他人使用或終
    止租賃，民法第1101條第1項、第2項定有明文。又上開規定
    於成年人之監護，依民法第1113條規定準用之。
二、本件聲請意旨：伊母李吳苑芬於民國110年11月4日經本院11
    0年度監宣字第241號裁定宣告為受監護宣告人，並選定伊擔
    任監護人。李吳苑芬之身體狀況需雇請看護照料並入住護理
    之家，每月花費連同看護費用約需新台幣（下同）3萬餘元
    不等，其所有如附表所示之土地為其繼承而來，持分不多，
    土地所在為其娘家之祖厝，其娘家家人希望購回其繼承來之
    持分，處分所得並可支付於李吳苑芬之生活開銷，故聲請處
    分李吳苑芬所有如附表所示之土地等語。
三、經查，聲請人主張其母李吳苑芬經本院以110年度監宣字第2
    41號裁定宣告為受監護宣告之人，並選定其為監護人，同時
    指定李德珍為會同開具財產清冊之人，其並於110年11月17
    日會同李德珍開具受監護宣告人李吳苑芬之財產清冊等情，
    業據其提出戶籍謄本及財產清冊為證，並經本院調取110年
    度監宣字第241號案卷，核閱屬實。又李吳苑芬每月領有退
    役俸3萬元左右，其存款不多，亦據聲請人提出李吳苑芬之
    郵局存簿存款明細為憑，足見李吳苑芬之收入勉強與其支出
    相當，然其身心狀態有賴長期照護，長此以往，如遇住院等
    偶發疾病，恐其收入不足以支應開銷，聲請人稱有必要為其
    母籌措照護費用，尚屬可信。且李吳苑芬之女李德珍亦同意
    聲請人處分土地，有其同意書可參，自足認李吳苑芬之至親
    認同處分土地，對於受監護宣告人應無不利之情事。從而，
    聲請人聲請處分如附表所示之土地，作為受監護宣告人照護
    所需，於法並無不合，應予准許。
四、末按監護人應以善良管理人之注意，執行監護職務。又監護
    人於執行監護職務時，因故意或過失，致生損害於受監護宣
    告之人者，應負賠償之責。且法院於必要時，得命監護人提
    出監護事務之報告、財產清冊或結算書，檢查監護事務或受
    監護人之財產狀況，民法第1113條準用同法第1100條、第11
    09條第1項、第1103條第2項規定均有明示。因此，本件聲請
    人於處分李吳苑芬之財產後，即應妥適管理，並使用於李吳
    苑芬照護所需費用，併予敘明。
五、依家事事件法第164條第2項、第97條，非訟事件法第24條第
    1項，裁定如主文。
中    華    民    國   111    年    3     月    23    日
                       家事法庭  法  官  陳威宏
以上正本係照原本作成。
如不服本裁定，應於裁定送達後10日內向本院提出抗告狀，並繳
納抗告費新臺幣1,000 元。
中　　華　　民　　國　　111 　年　　3 　　月　　23　　日
                                 書記官  鄭珮瑩

附表：李吳苑芬所有之不動產
編號 財產種類 地  號 權利範圍 備  註 1 土地 高雄市○○區○○段000地號 21/192  2 土地 高雄市○○區○○段000○0地號 21/192